# 求助陈版，同一控制企业合并在合并报表中的处理

提问人：ytrdruytr 时间：2014-11-28 11:17:00
合并方在达到合并之前持有的长期股权投资，在取得日与合并方和被合并方同处于同一方最终控制之日孰晚日与合并日之间已确认的有关损益、其他综合收益和其他所有者权益变动，应分别冲减比较报表期间的起初留存收益和当期损益。书上只提到长期股权投资，那如果持有的是金融工具确认和计量准则核算的投资该怎么处理？

回答人：chenyiwei
原理上也是类似的，就是要冲销原先作为金融资产核算期间所确认的公允价值变动损益或其他综合收益，同时已作为投资收益确认的股息收益也应当与被投资子公司对应的利润分配项目抵销。